pl: Konstrukcja maski/gogli: Osłona twarzy; Pełna kratka; Oprawka gogli; Półkratka; Kompatybilne z okularami; Wentylowana konstrukcja; Kratka z drutu; Inne
fi: Maskin/suojalasien muotoilu: Kasvosuoja; Kokohäkki; Suojalasien kehys; Puolihäkki; Silmälasien kanssa yhteensopiva; Tuulettuva malli; Lankahäkki; Muu
da: Design af maske/beskyttelsesbriller: Visir; Fuldt gitter; Brillestel; Halvt gitter; Kompatibel med briller; Ventileret design; Trådgitter; Andet
de: Design der Maske/Schutzbrille: Gesichtsschutz; Vollgitter; Brillengestell; Halbgitter; Brillenkompatibel; Belüftetes Design; Drahtgitter; Sonstiges
sv: Mask-/skyddsglasögondesign: Ansiktsskydd; Helt galler; Glasögonbåge; Halvt galler; Kompatibel över glasögon; Ventilerad design; Trådgaller; Annat
pt-BR: Máscara/óculos design: Protetor facial; Grade completa; Armação para óculos de proteção; Meia grade; Compatível com uso sobre óculos; Design ventilado; Grade de arame; Outro
bg-BG: Дизайн на маска/очила: Лицев щит; Пълна решетка; Рамка за очила; Половин решетка; Съвместим с носене над очила; Вентилиран дизайн; Телена решетка; Друго
cs: Design masky/brýlí: Ochranný štít; Celokovová mřížka; Rám brýlí; Poloviční mřížka; Kompatibilní s dioptrickými brýlemi; Odvětrávaný design; Drátěná mřížka; Jiné
ru: Конструкция маски/очков: Лицевой щиток; Полнолицевая сетка; Оправа очков; Половинная сетка; Совместимо с диоптрийными очками; Вентилируемая конструкция; Металлическая сетка; Другое
hr-HR: Dizajn maske/naočala: Štitnik za lice; Puna rešetka; Okvir zaštitnih naočala; Polurešetka; Kompatibilno s naočalama (OTG); Ventilirani dizajn; Žičana rešetka; Ostalo
sk-SK: Dizajn masky/okuliarov: Tvárový štít; Plná mriežka; Rám okuliarov; Polovičná mriežka; Kompatibilné s dioptrickými okuliarmi; Odvetraný dizajn; Drôtená mriežka; Iný
zh-CN: 面罩/护目镜设计: 面罩; 全网罩; 护目镜框; 半网罩; 兼容佩戴眼镜; 通风设计; 金属网罩; 其他
it: Design della maschera/occhiali protettivi: Visiera; Griglia completa; Montatura per occhiali; Mezza griglia; Compatibile con occhiali da vista; Design ventilato; Griglia metallica; Altro
en: Mask/goggle design: Face shield; Full cage; Goggle frame; Half cage; Over-glasses compatible; Ventilated design; Wire cage; Other
ko: 마스크/고글 디자인: 페이스 실드; 풀 케이지; 고글 프레임; 하프 케이지; 안경 착용 가능; 통풍 디자인; 와이어 케이지; 기타
lt-LT: Kaukės / akinių dizainas: Veido skydelis; Pilnos grotelės; Akinių rėmelis; Pusinės grotelės; Tinka nešioti ant akinių; Ventiliuojamas dizainas; Vielinės grotelės; Kita
zh-TW: 面罩/護目鏡設計: 面罩; 全罩式網架; 護目鏡框; 半罩式網架; 相容眼鏡; 通風設計; 金屬網架; 其他
fr: Type de masque ou de lunettes de protection: Écran facial; Grille complète; Monture de lunettes; Demi-grille; Compatible avec le port de lunettes; Modèle ventilé; Grille métallique; Autre
nl: Masker/bril ontwerp: Gelaatsscherm; Volledige kooi; Brilmontuur; Halve kooi; Geschikt voor brildragers; Geventileerd ontwerp; Draadkooi; Overige
nb: Maske-/brilledesign: Ansiktsskjerm; Helt gitter; Brilleramme; Halvt gitter; Kompatibel med briller; Ventilert design; Stålgitter; Annet
tr: Maske/gözlük tasarımı: Yüz siperliği; Tam kafes; Gözlük çerçevesi; Yarım kafes; Gözlük üstü kullanıma uygun; Havalandırmalı tasarım; Tel kafes; Diğer
ja: マスク／ゴーグルのデザイン: フェイスシールド; フルケージ; ゴーグルフレーム; ハーフケージ; メガネ対応; ベンチレーション設計; ワイヤーケージ; その他
sl-SI: Zasnova maske/očal: Vizir za obraz; Polna kletka; Okvir za očala; Polovična kletka; Primerno za nošenje čez očala; Zračen dizajn; Žičnata kletka; Drugo
pt-PT: Design da máscara ou dos óculos: Protetor facial; Grelha completa; Armação dos óculos; Meia grelha; Compatível com óculos graduados; Design ventilado; Grelha de arame; Outro
el: Σχεδιασμός μάσκας/προστατευτικών γυαλιών: Ασπίδα προσώπου; Πλήρες πλέγμα; Σκελετός μάσκας; Μισό πλέγμα; Συμβατότητα με γυαλιά οράσεως; Αεριζόμενος σχεδιασμός; Συρμάτινο πλέγμα; Άλλο
es: Diseño de máscara/gafas: Protector facial; Rejilla completa; Marco de gafas; Media rejilla; Compatible con el uso sobre gafas; Diseño ventilado; Rejilla de alambre; Otro
vi: Thiết kế mặt nạ/kính bảo hộ: Kính che mặt; Lồng bảo vệ toàn diện; Gọng kính bảo hộ; Lồng bảo vệ một nửa; Tương thích với kính cận; Thiết kế thông gió; Lồng lưới thép; Khác
ro-RO: Design mască/ochelari de protecție: Vizieră; Grilaj complet; Cadru de ochelari; Semigrilaj; Compatibil peste ochelari; Design ventilat; Grilaj din sârmă; Altele
th: การออกแบบหน้ากาก/แว่นตา: กระบังหน้า; กรงเต็มหน้า; กรอบแว่นตา; กรงครึ่งหน้า; ใช้สวมทับแว่นสายตาได้; ดีไซน์ระบายอากาศ; กรงลวด; อื่นๆ
hu: Maszk/védőszemüveg kialakítása: Arcvédő pajzs; Teljes rács; Szemüvegkeret; Félrács; Szemüvegre vehető; Szellőző kialakítás; Drótrács; Egyéb